臺灣板橋地方法院民事判決　　　　九十一年度親字第八七號
　　原　　　告　　丙○○
　　被　　　告　　乙○○
　　兼法定代理人　甲○○
右當事人間請求確認非婚生子女事件，本院判決如左：
        主　　文
確認被告乙○○（女，民國○○年○月○○○日生、國民身分證統一編號：Ｚ000
000000號）非原告自被告甲○○受胎所生之女。
訴訟費用由被告負擔。
    事　　　實
甲、原告方面：
  一、聲明：如主文所示。
  二、陳述：原告與被告甲○○於民國八十五年六月六日結婚，而原告自八十九年九
      月開始與被告甲○○分居，自行搬到外面居住，並與第三人陳俊龍發生性關係
      ，嗣原告於八十九年十一月十日與被告甲○○離婚，並於九十年七月二十八日
      產下被告乙○○。經計算被告乙○○之受胎期間係原告與被告甲○○之婚姻關
      係存續期間，依民法第一千零六十三條第一項之規定，被告乙○○推定為被告
      甲○○之婚生子女，惟被告乙○○係原告與第三人陳俊龍所生，而非原告與被
      告甲○○所生。為此，依民法第一千零六十三條第二項之規定，提起本訴。
  三、證據：提出被告乙○○出生證明書一紙、戶籍謄本一份為證。
乙、被告方面：
  一、聲明：同意原告之請求。
  二、陳述：被告甲○○從八十九年九月間開始與原告分居，兩造在八十九年十一月
      十日離婚，是被告乙○○不是被告甲○○與原告所生。
丙、本院依職權囑託法務部調查局鑑定被告乙○○之親子血緣關係。
           理　　　由
一、按關於認諾及訴訟上自認或不爭執事實之效力之規定，於否認子女之訴不適用之
    ，民事訴訟法第五百九十四條定有明文。本件被告對原告之請求及主張之事實予
    以認諾及自認，惟因否認子女事件關係生父之血統及非婚生子女之身分，與社會
    公益有關，係屬法院應依職權調查之事項，揆諸前揭條文之規定，並不生訴訟法
    上認諾及自認或不爭執事實之效果，本院仍應依職權為調查，合先敘明。
二、按妻之受胎，係在婚姻關係存續中者，推定其所生子女為婚生子女，前項推定，
    如夫妻之一方能證明妻非自夫受胎者，得提起否認之訴，民法第一千零六十三條
    定有明文。
三、經查：
（一）本件原告與被告甲○○於民國八十四年六月十七日結婚，於八十九年十一月十
      日離婚，被告乙○○於九十年七月二十八日出生，依民法第一千零六十一條及
      同法第一千零六十二條第一項之規定，顯然被告乙○○之受胎在原告與被告甲
      ○○之婚姻關係存續中，推定為原告與被告甲○○之婚生子。
（二）又原告主張於被告乙○○受胎期間，原告與被告甲○○未有同居之事實，被告
      乙○○乃係原告與訴外人陳俊龍所生之女等情，業經本院依職權囑託法務部調
      查局鑑定被告乙○○之親子血緣關係，經鑑定被告乙○○與被告甲○○之關係
      ，認「依據遺傳法則，乙○○之血型及各項ＤＮＡ型別分別與陳俊龍之各項相
      對應型別均無矛盾，經算其ＣＰＩ值為１‧５８×１０以上，因此認為陳俊龍
      極可能（機率９９９‧９９％以上）為乙○○之生父」，此有該局九十一年八
      月二十八日之調科肆字第０九一００五０九八五０號鑑定通知書一份附卷可稽
      。是被告乙○○應非原告與被告甲○○所生之女。又被告乙○○於九十年七月
      二十八日出生，原告於九十一年六月十四日即子女出生之日起一年內提起本訴
      ，洵屬有據，應予准許。
四、據上論結：原告之訴為有理由，依民事訴訟法第七十八條、第八十五條第一項前
    段，判決如主文。
中　　　華　　　民　　　國　　九十一　　　年　　　十二　　　月　　五　　日
                                        臺灣板橋地方法院家事法庭
~B法　　　官　許麗華
右正本證明與原本無異。
如對本判決上訴，須於判決送達後二十日內向本院提出上訴狀。
中　　　華　　　民　　　國　　九十一　　　年　　　十二　　　月　　五　　日
~B法院書記官　吳自成
